Finding Aid to Archivo Histórico de la Defensa Nacional records, 1706-1857
The Bancroft Library
- Expediente 802
  - Pronunciameinto del General Antonio López de Santa Anna, en la plaza de Veracruz, a favor de la remoción de los Secretarios de Estado. Partes de las Comandancias Generales de los Estados de Zacatecas, Jalisco, Chiapas, San Luis Potosí, México, Puebla, Michoacán, Querétaro, Guanajuato y Estados Internos de Oriente, y Comandancia Principal de Matamoros, Tamaulipas, y de la expedición de Texas, E.U.A, Año de 1832; 196 ff. (Reel 23)
- Expediente 841
  - Partes de la Comandancia General del Estado de Chihuahua, dando cuenta de la defección del Capitán José Ignacio Ronquilla, de acuerdo con las sublevadas en el Estado de Durango, Año de 1832; 32 ff. (Reel 23)
- Expediente 864
  - Parte de la Comandancia General del Estado de Sonora dando cuenta de encontrarse sin novedad la plaza de Hermosillo, Año de 1832; 4 ff. (Reel 23)
- Expediente 866
  - Instancia del Gobernador del Estado de Sonora, solicitando se le auxilie con fuerza de infantería para contener la sublevación de las tribus Yaqui y Apache, Año de 1832; 3 ff. (Reel 23)
- Expediente 867
  - Instancia del Gobernador del Estado de Sonora, para que se le vendan armas para poder contener la sublevación de las tribus Yaqui y Apache, Año de 1832; 8 ff. (Reel 23)
- Expediente 1077
  - Documentación relativa a la aprehensión de Esteban Austin, por fomentar la desmembración de Texas, para formar un Gobierno Local, independiente del de Coahuila, Años de 1833-1834; 71 ff. (Reel 23)
- Expediente 1079
  - Designación del Coronel José María Díaz Norie a, y Teniente Coronel Juan de Dios Arévalo, como segundo Jefe y Secretario, respectivamente, de la Comisión Colonizadora de Texas, Año de 1834; 9 ff. (Reel 23)
- Expediente 1092
  - Partes del Comandante General de los Estados Internos de Oriente y Principal de Coahuila y Texas, dando cuenta de la pacificación de las tribus indígenas, y actividades de los Colonos de Béjar, Goliad y otros puntos para su separación, Años de 1834-35; 21 ff. (Reel 23)
- Expediente 1093
  - Partes de la Comandancia General de los Estados Internos de Oriente, sobre diversos asuntos (Reel 23)
  - Instrucciones dadas al 1 er Ayudante Mariano Campuzano, para hacerse cargo de la Comandancia Militar de Galveston, Año de 1835; 20 ff. (Reel 23)
- Expediente 1094
  - Correspondencia del General Martín Perfecto de Cos, Comandante General de los Estados Internos de Oriente, relativa a elecciones de Diputados a la Legislatura Local de Coahuila, y protesta en contra del proyecto de Ley de enajenación de terrenos baldíos en Texas, Año de 1835; 18 ff. (Reel 23)
- Expediente 1095
  - Partes del General Martín Perfecto de Cos, Comandante General de los Estados Internos de Oriente, dando cuenta de la permanencia de don Valentín Gómez Farías en Parras, Coahuila, con destino al extranjero; venta de terrenos baldíos por los Colonos de Austin, Texas, y correspondencia con D. Agustín Viesca, Año de 1835; 45 ff. (Reel 23)
- Expediente 1096
  - Partes de la Comandancia General de los Estados Internos de Oriente, dando cuenta de los atentados cometidos por los colonos de Texas, y reducción de la Milicia Cívica en Monclova y Parras, Coahuila (Reel 23)
  - Informe de D. Agustín Viesca, Gobernador del Estado de Coahuila, sobre la situación política del mismo, Año de 1835; 76 ff. (Reel 23)
- Expediente 1097
  - Partes de la Comandancia General de los Estados Internos de Oriente, dando cuenta de la situación pólítico-militar de los Estados de Coahuila y Texas, así como de la permanencia de D. Valentín Gómez Farías en Monterrey, Nuevo León, Año de 1835; 94 ff. (Reel 23)
- Expediente 1098
  - Partes de la Comandancia General de los Estados Internos de Oriente, dando cuenta de la situación pólitoco-militar dd los Estados de Coahuila y Texas (Reel 23)
  - Designación de D. Rafael Múzquiz, como Governador de dichos Estados, en substitución de D. Agustín Viesca, Año de 1835; 38 ff. (Reel 23)
- Expediente 1099
  - Partes de la Comandancia General de los Estados Internos de Oriente, dando cuenta de la situación político-militar de los Estados de Coahuila y Texas, Año de 1835; 51 ff. (Reel 23)
- Expediente 1100
  - Documentación relativa a la situación político-militar de los Estados de Coahuila y Texas, Año de 1835; 101 ff. (Reel 23)
- Expediente 1101
  - Documentación relativa a la situación político-militar de los Estados de Coahuila y Texas. Sublevación de Colonos, Año de 1835; 201 ff. (Reel 23)
- Expediente 1102
  - Partes de los Generales Antonio López de Santa Anna y Joaquín Ramírez y Sesma, dando cuenta del movimiento separatista de los Colonos en Texas, Año de 1835; 203 ff. (Reel 23-24)
- Expediente 1103
  - Ordenes relativas a la salida del General Antonio López de Santa Anna, como Jefe de la División de Operaciones, con destino a Texas, Año de 1835; 20 ff. (Reel 24)
- Expediente 1104
  - Movimiento separatista de los Colonos en Texas, Año de 1835; 8 ff. (Reel 24)
- Expediente 1105
  - Oficio al Presidente del Consejo de Govierno, para que presente iniciativas que tiendan a restablecer el orden en Texas, Año de 1837; 3 ff. (Reel 24)
- Expediente 1106
  - Plan de campaña propuesto por José Ignacio Gutiérrez, Jere del Escuadrón de Seguridad Pública de la Plaza de Méxido, para las operaciones en Texas, Año de 1835; 9 ff. (Reel 24)
- Expediente 1108
  - Instancia de José Palomo, residente en New Orleans, E.U.A., responsable del ataque hecho en noviembre de 1835 al Puerto de Tampico, Tamaulipas, por el General José Antonio Mejía, para que se le permita radicarse en la República, Año de 1837; 14 ff. (Reel 24)
- Expediente 1109
  - Partes de la Comandancia Militar de Santa Anna, Tamaulipas, dando cuenta del ataque efectuado al Puerto de Tampico, por aventureros angloamericanos al mando del General José Antonio Mejía, Año de 1835; 67 ff. (Reel 24)
- Expediente 1110
  - Partes relativos a la invasión del Puerto de Tampico, Tamaulipas, por aventureros angloamericanos al mando del General José Antonio Mejía, Año de 1835; 114 ff. (Reel 24)
- Expediente 1111
  - Transporte de tropas y armamento, con destino a la campaña de Texas, Año de 1835; 40 ff. (Reel 24)
- Expediente 1112
  - Suministro de fondos a las fuerzas dependientes de la Comandancia General de los Estados Internos de Oriente, y a las destinadas a la campaña de Texas, Año de 1835; 104 ff. (Reel 24)
- Expediente 1113
  - Suministro de fondos a las fuerzas dependientes de la Comandancia General de los Estados Internos de Oriente, y a las destinadas a la campaña de Texas, Año de 1835; 57 ff. (Reel 24)
- Expediente 1114
  - Donativos para el sostenimiento de la campaña en Texas (Reel 24)
  - Infestigación sobre el zararrancho ocurrido entre las goletas nacional “México” y american “San Felipe,” frente a la Barra de Brazoria, Año de 1835; 44 ff. (Reel 24)
- Expediente 1115
  - Relaciones de los Jefes y Oficiales promovidos por haber tomado parte en las acciones de las Trancas, Rancho y Cerro de Copoya, Chiapas, Año de 1835; 15 ff. (Reel 24)
- Expediente 1146
  - Campaña de Texas. Detall de la acción efectuada en San Jacinto, en 21 de abril de 1836. Con enios celebrados en el Fuerte de Velasco, entre David G. Burnet y los Generales Antonio López de Santa Anna, Vicente Filisola, José Urrea, Joaquín Ramírez y Sesma y Antonio Gaona, finando la línea divisoria con Texas, Años de 1836-37; 561 ff. (Reel 24)
- Expediente 1147
  - Partes de las Comandancias Generales de los Estados de Jalisco, San Luis Potosí, Querétaro, Veracurz, Guanajuato, Puebla, Tabasco, México y Michoacán, dando cuenta de las operaciones efectuadas en el Estado de Tamaulipas, con motivo de la sublevación del General José Antonio Mejía, así como del movimiento separatista en Texas, Año de 1835; 190 ff. (Reel 24)
- Expediente 1148
  - Partes de las Comandancias Generales de los Estados de San Luis Potosí, Querétaro, Tamaulipas, México y Estados Internos de Oriente, dando cuenta de la organización de fuerzas destinadas para batir a los colonos pronunciados en Texas, Año de 1835; 73 ff. (Reel 24-25)
- Expediente 1149
  - Campaña de Texas. Partes relativos a las acciones de Béjar, Alamo y Austin (Reel 25)
  - Información testimonial para investigar las circunstancias que mediaron en la acción efectuada el 21 de abril en San Jacinto, Texas (Reel 25)
  - Manifiesto del Coronel del Ejército Texano, Juan Nepomuceno Sequín, a los habitantes de Béjar, Año de 1836; 62 ff. (Reel 25)
- Expediente 1150
  - Partes del General José Urrea relativos a la campaña de Texas (Reel 25)
  - Carta del General Juan José Andrade, relacionada con la evacuación de la plaza de San Antonio Béjar, Texas, Año de 1836; (Págs. 63 a 68). 152 ff. (Reel 25)
- Expediente 1151
  - Correspondencia y partes del General Nicolás Bravo, relativos ala campaña de Texas, Año de 1836; 122 ff. (Reel 25)
- Expediente 1152
  - Partes de los Generales Nicolás Bravo, José Urrea, Juan V. Amador, Juan Alvarez y Nicolás Catalán, dando cuenta de la situación de fuerzas en los Estados de Veracurz, Tamaulipas, San Luis Potosí, Zacatedas, Querétaro, y Mexico, para la campaña en Acapulco, Gro., y Texas, Año de 1836; 136 ff. (Reel 25)
- Expediente 1153
  - Partes de las Comandancias Generales de los Estados de Durango, Puebla, México, Querétaro, San Luis Potosí, Guanajuato, Zacatecas y Veracruz, dando cuenta de la organización de fuerzas destinadas a la campaña da Texas a las órdenes del General Nicolás Bravo, Año de 1836; 298 ff. (Reel 25)
- Expediente 1154
  - Partes de las Comandancias Generales de los Estados de Zacatecas, Veracruz, México, Tamaulipas, Jalisco, Yucatán y Chiapas, dando cuenta de la organización de fuerzas destinadas a la campaña de Texas, a las órdenes del General Nicolás Bravo, Año de 1836; 76 ff. (Reel 25)
- Expediente 1155
  - Protesta hecha por las Comandantes de los Cuerpos de la Guarnición de la Plaza de México, en contra de los convenios celebrados en Gálveston, E.U.A., por el Genral Antonio López de Santa Anna (Reel 25)
  - Reclamaciones presentadas por los Cónsules Extranjeros, por falta de protección a los residentes en Tampico, Tamaulipas, con motivo de la sublevación del General José Antonio Mejía (Reel 25)
  - Documentos y partes relativos a la campaña de Texas, Años de 1836-1837; 460 ff. (Reel 25)
- Expediente 1173
  - Documentación relativa a la comisión de límites con Estados Unidos del Norte, formada por el General Manuel de Mier y Téran, Juan Francisco Azcárate y José María Bustamante, Año de 1827; 39 ff. (Reel 25)
- Expediente 1174
  - Documentación relativa a la comisión de Límites con Estados Unidos del Norte, formada por el General Manuel de Mier y Terán, Juan Francisco Azcárate y Jose María Bustamante, Años de 1828-1830; 88 ff. (Reel 25-26)
- Expediente 1175
  - Documentación relativa a la comisión de límites con Estados Unidos del Norte, formada por el General Manuel de Mier y Terán, Juan Francisco Azcárate y José Mariá Bustamante, Año de 1829; 51 ff. (Reel 26)
- Expediente 1653
  - Dos manifiestos impresos, de la Diputación de la Alta California, formada por José Castro, Juan Bautista Alvarado, Antonino Buelna y José Antonio Noriega, delcarando su independencia y erigiéndose en Estado Libre. Monterrey, Cal., 6 y 7 de noviembre de 1836, (Págs. 116 y 117). (Reel 26)
  - Documentación relativa al movimiento separatista de la Alta California encabezado por José Antonio Carrillo, Juan Bandini, William Hinckley, Pío Pico, Santiago Argüello, José María Echandía y José María Padrés, Años de 1836-37 (Reel 26)
  - Informe de D. Nicolás Gutiérrez, Comandante General de la Alta California, dando cuenta de la situación, política y militar, 30 de noviembre de 1846; (Págs. 84 a 101). 163 ff. (Reel 26)
- Expediente 3342
  - Comunicaciones del General Miguel Blanco, Gobernador y Comandante General del Departamento de Sinaloa, relacionadas con el decreto expedido el 15 de agosto de 1854, 1 f. (Reel 26)
- Expediente 11. ?
  - Manifiesto de la Junta Provisional Gubernativa, haciendo un llamado fraternal a los habitantes del Imperio, 13 de octubre de 1821; IMPRESO. 10 ff. (Reel 26)
- Expediente 2199
  - Correspondencia del Ministerio de Relaciones Exteriores, relacionada con la ocupación de las plazas de Monterrey, N.L. y Tampico, Tamaulipas, por fuerzas norteamericanas (Reel 26-27)
  - Asuntos diversos de la Administración General de Correos, y de las Comandancias Generales del Sur, Michoacán, Oaxaca, Yucatán, Chiapas, Veracruz, Jalisco, Querétaro, Guanajuato, Zacatecas, Durango, Sinaloa, Chihuahua y Nuevo Mexico (Reel 26-27)
  - Informe de D. Ignacio Pérez, sobre la situación pólitica y militar del Estado de Sonora, Año de 1846; (Págs. 68 a 72). (Reel 26-27)
  - Representación de Enrique E. Virmond, para que se le cubrán los gastos que erogó de acuerdo con el Coronel Ignacio Iniestra, en los preparativos para la expedición de California, Año de 1846; (Págs. 77 a 83 y 996 a 998). (Reel 26-27)
  - Proyecto de D. Carlos María Bustamante para combatir la invasión norteamericana, (Pág. 125). (Reel 26-27)
  - Adhesión de los vecinos y guarnición del presidio de Fronteras, Sonora, al sistema de Gobierno Federal, (Pág. 128). (Reel 26-27)
  - Correspondencia del General Anastasio Bustamante, en Jefe de la División de Occidente, relacionada con los auxilios prestados a la Alta y Baja California, (Pág. 161). (Reel 26-27)
  - Original de la Capitulación celebrada en la ciudad de Los Angeles, Cal., el 29 de septiembre de 1846, entre el Capitán José María Flores, Teniente Coronel José María Segura y Teniente Leonardo Cota, de las fuerzas Mexicanas y el Capitán Archibal H. Gillespie, Comandante de las fuerzas norteamericanas, (Págs. 179 a 201). (Reel 26-27)
  - Parte de la Comandancia General de Sinaloa, dando cuenta de la acción naval celebrada el 1° de noviembre de 1846, con motivo del bloqueo del Puerto de Mazatlán, Sinaloa, por fuerzas norteamericanas, (Pág. 525). (Reel 26-27)
  - Testimonio del decreto expedido por la Asamblea Departamental de Californias, designando Gobernador y Comandante General el Capitán José María Flores. Los Angeles, Cal., 26 de octubre de 1846; (Pág. 534). (Reel 26-27)
  - Partes del Gobernador y Comandante General de Sonora, dando cuenta de las operaciones efectuadas en la Alta California, Año de 1846; (Págs. 577 a 595). (Reel 26-27)
  - Decreto expedido el 30 de noviembre de 1846, anulando las ventas de las misiones de California, hechas por el Gobernador Pío Pico, y correspondencia del Capitán José María Flores, dando cuenta de la situación económica y militar de la Alta California, (Págs. 536 a 551). (Reel 26-27)
  - Información hecha en la Villa de El Paso, Chihuahua, el 7 de octubre de 1846, en que se menciona la actuación del General Manuel Armijo, con motivo de la ocupación de la plaza de Santa Fe, Nuevo México, por fuerzas Norteamericanas, (Págs. 885 a 891 y 908 a 922). (Reel 26-27)
  - Partes y proclamas de Francisco Palacios de Miranda y Coronel José Castro, Jefe Político y Comandante Militar, respectivamente, de la Baja y Alta California, relacionados con la defensa de dichas plazas, Año de 1846; (Págs. 955 a 1,1014). 1,014 ff. (Reel 26-27)
- Expediente 1177
  - Comisión de Límites, 1833. Legajo 6, 6 documents, 4 ff. (Reel 27)
  - Documentación relativa a la comisión de límites con Estados Unidos del Norte, Año de 1833; 10 ff. (Reel 27)
- Expediente 1176
  - Documentación relativa a la comisión de límites con Estados Unidos del Norte, formada por el General Manuel de Mier y Terán, Juan Francisco Azcárate y José María Bustamante (Reel 27)
  - Circular a los Gobernadores y Jefes Políticos de los Estados, para que informen de los monumentos arqueológicos, minas, productos, etc., de su jurisdicción, Año de 1830; 22 ff. (Reel 27)
- Expediente 1178
  - Documentación relativa a la comisión de límites con Estados Unidos del Norte, Año de 1834; 8 ff. (Reel 27)
- Expediente 1180
  - Informe sobre límites de los Estados de Texas y Louisiana, E.U.A, Año de 1828 (Reel 27)
  - Relación de las poblaciones que pertenecen al Estado de Nuevo León y parte del de Tamaulipas, Año de 1831; 21 ff. (Reel 27)
- Expediente 1181
  - Documentación relativa a la comisión de límites con Estados Unidos del Norte. Cuentas de Gastos, Año de 1827; 67 ff. (Reel 27)
- Expediente 1182
  - Documentación relativa a la Comisión de límites con Estados Unidos del Norte (Reel 27)
  - Descripción de las poblaciones situadas a orillas del Rió Bravo, Año de 1830; 23 ff. (Reel 27)
- Expediente 1183
  - Diario de la visita hecha por el General Pedro Rivera a los presidios situados en las provincias de Nueva Galicia, Nueva Vizcaya, Nuevo México, Nueva Extremadura, Nuevas Filipinas, Nuevo León, Sonora, Sinaloa y La Huasteca, Años de 1724-1728; 53 ff. (Reel 27)
  - Investigación de las actividades de los colonos franceses en la provincia de Texas, E.U.A, Año de 1754; 12 ff. (Reel 27)
  - Copia de un decreto relativo a colonización, Año de 1824; 2 ff. (Reel 27)
- Expediente 1187
  - Partes de las Comandancias Generales de los Estados de Chihuahua, Sonora, Sinaloa, Zacatecas y Durango, con motivo de la circulación de un folleto titulado “Representación que los vecinos de Ciudad Victoria, de Durango, dirigen a su Excelentísimo Ayuntamiento con el objeto de que promueva por conducto del Gobierno de este Departamento, la reunión de una Asamblea Nacional encargada de reformar la Constitution de 1824.”, Años de 1836-37; 48 ff. (Reel 27)
- Expediente 1190
  - Documentación relativa a la colonización y límites del Estado de Texas (Reel 27)
  - Correspondencia de Jorge Fisher, General Guadalupe Victoria, José María Viesca, Victor Blanco, Lucas Alamán, y Esteban Austin (Reel 27)
  - Reparto de tierras de acuerdo con la Ley de 24 de marzo de 1825, Años de 1830-39; (Págs. 108 a 114). 156 ff. (Reel 27)
- Expediente 1191
  - Correspondencia de D. Antonio Cordero, Gobernador de Texas, con el General José J. Wilkinson, Comandante de las fuerzas americanas, sobre retiro de las mismas a Natchitoches y Nacogdoches, con motivo de la Fijación de límites, Año de 1806; 22 ff. (Reel 27)
- Expediente 1192
  - Correspondencia de D. Lucas Alamán, Esteban Austin y General Manyel de Mier y Terán, relativa a la colonización de Texas, Año de 1830; 22 ff. (Reel 27)
- Expediente 1195
  - Correspondencia con D. Francisco Pizarro Martínez, Cónsul de México en New Orleans, E.U.A. relacionada con el rescate del General Antonio López de Santa Anna (Reel 27)
  - Relación de los Jefes y Oficiales prisioneros en Galveston, E.U.A, Año de 1836; 8 ff. (Reel 27)
- Expediente 1196
  - Proyecto sobre organización y plan de campaña de las fuerzas destinadas a Texas (Reel 27)
  - Construcción en Campeche, de un puente de barcas, destinado a dichas fuerzas, Año de 1836; 47 ff. (Reel 27)
- Expediente 1200
  - Partes del General Nicolás Bravo, Comandante del Ejercito del Norte sobre diversos asuntos relacionados con la campaña de Texas, Año de 1837; 84 ff. (Reel 27)
- Expediente 1201
  - Partes del General Nicolás Bravo, Comandante del Ejército del Norte, sobre diversos asuntos relacionados con la campaña en Texas, Año de 1837; 90 ff. (Reel 27)
- Expediente 1202
  - Partes de los Generales Nicolás Bravo y Vicente Filisola, sobre diversos asuntos relacionados con la campaña en Texas, Año de 1837; 82 ff. (Reel 27)
- Expediente 1203
  - Partes de los Generales Nicolás Bravo y Vicente Filisola, sobre diversos asuntos relacionados con la campaña en Texas, Año de 1837; 106 ff. (Reel 27-28)
- Expediente 1204
  - Partes de los Generales Nidolás Bravo y Vicente Filisola, sobre diversos asuntos relacionados con la campaña en Texas, Año de 1837; 190 ff. (Reel 28)
- Expediente 1205
  - Un ejemplar del folleto titulado, “Ultimas Comunicaciones entre el Gobierno Mexicano y el enviado extraordinario y Ministro Plenipotenciario nombrado por el de los Estados Unidos, sobre la cuestión de Texas y Admisión de dicho agente.”, Año de 1846; 14 ff. (Reel 28)
- Expediente 1206
  - Partes de los Generales Nicolás Bravo, Vicente Filisola y Juan V. Amador, sobre diversos asuntos relacionados con la campaña en Texas, Años de 1836-37; 57 ff. (Reel 28)
- Expediente 1207
  - Partes de los Generales Nicolás Bravo y Vicente Filisola, sobre diversos asuntos relacionados con la campaña en Texas, Años de 1836-37; 136 ff. (Reel 28)
- Expediente 1208
  - Instrucciones para la organización de la División destinada a la campaña de Texas, Año de 1837; 58 ff. (Reel 28)
- Expediente 1209
  - Correspondencia de los Generales Nicolás Bravo, Vicente Filisola y Anastasio Bustamante, con motivo de la designación del último, como 2° en Jefe de la División destinada a la campaña de Texas, Año de 1837; 10 ff. (Reel 28)
- Expediente 1210
  - Reclamación presentada por Aarón Leggett, con motivo de la campaña de Texas (Reel 28)
  - Partes de los Generales Vicente Filisola, Francisco Berdejo y José Ignacio Gitiérrez, relacionados con dicha campaña, Año de 1837; 48 ff. (Reel 28)
- Expediente 1211
  - Decretos y documentación relativa al establecimiento de Colonias Militares, así como de una oficina para la venta de terrenos baldíos y su colonización en Texas (Reel 28)
  - Decreto del Gobierno del Estado de Coahuila y Texas, fijando el valor de los terrenos baldíos y su colonización en Texas (Reel 28)
  - Decreto del Gobierno del Estado de Coahuila y Texas, fijando el valor de los terrenos baldíos, Años de 1824-37; 29 ff. (Reel 28)
- Expediente 1212
  - Partes de los Generales Nicolás Bravo, Vicente Filisola, y Francisco Berdejo relativos a la campaña de Texas y diversos asuntos (Reel 28)
  - Relaciones de revistas de comisario de las corporaciones, Año de 1837; 111 ff. (Reel 28)
- Expediente 1213
  - Partes y relaciones del movimiento de fuerzas del Ejército del Norte, al mando del General Vicente Filisola, Año de 1837; 30 ff. (Reel 28)
- Expediente 1214
  - Partes del General Vicente Filisola, Comandante del Ejército del Norte, relativos a la campaña de Texas, Año de 1837; 14 ff. (Reel 28)
- Expediente 1215
  - Partes del General Vicente Filisola, Comandante del Ejército del Norte, relativos a la campaña de Texas (Reel 28)
  - Documentación de la Comandancia General de los Estados Internos de Oriente, relativa a las actividades de D. Agustín (Reel 28)
- Expediente 1216
  - Partes de los Generales Nicolás Bravo y Vicente Filisola, relacionados con la campaña de Texas, Año de 1837; 53 ff. (Reel 28)
- Expediente 1217
  - Partes del General Vicente Filisola, Comandante del Ejército del Norte, relativos a la campaña de Texas, Años de 1837-39; 38 ff. (Reel 28)
- Expediente 1224
  - Indice de documentos relativos al pronunciamiento de la población de Nuevo México, E.U.A, Año de 1838; 9 ff. (Reel 28)
- Expediente 1225
  - Partes relativos al pronunciamiento de la población de Nuevo México, E.U.A, Año de 1837; 86 ff. (Reel 28)
- Expediente 1226
  - Partes relativos al pronunciamiento de la población de Nuevo México, E.U.A, Año de 1837; 27 ff. (Reel 28)
- Expediente 1227
  - Partes relativos al pronunciamiento de la población de Nuevo México, E.U.A, Año de 1837; 56 ff. (Reel 28)
- Expediente 1228
  - Partes relativos al pronunciamiento de la población de Nuevo México, E.U.A, Año de 1837; 16 ff. (Reel 28)
- Expediente 1245
  - Un ejemplar del periódico “Diario del Gobierno,” en que se da a conocer la instancia de los vecinos de Arizpe, Sonora, para que se conceda su autonomía al Estado de Sonora, Año de 1837; 2 ff. (Reel 28)
- Expediente 1247
  - Un ejemplar del “Diario del Gobierno,” dando a conocer el parte rendido por el Capitán José de Aldana, del bergantín “Iturbide,” relativo a una acción naval efectuada en la Bahía de Galveston, E.U.A, Año de 1837; 2 ff. (Reel 28)
- Expediente 1248
  - Cuatro ejemplares del periódico y suplemento del “Diario del Govierno,” en que se insertan documentos relativos a la libertad y arribo a México, del General Antonio López de Santa Anna, Año de 1837; 9 ff. (Reel 28)
- Expediente 1251